【裁判字號】    99,抗,269
【裁判日期】    991111
【裁判案由】    聲請定其應執行刑
【裁判全文】
臺灣高等法院高雄分院刑事裁定           99年度抗字第269號
抗  告  人
即受刑人    甲○○
上列抗告人因聲請定其應執行刑案件，不服臺灣屏東地方法院中
華民國99年8 月31日裁定（99年度聲字第1072號），提起抗告，
本院裁定如下：
    主  文
抗告駁回。
    理  由
一、抗告意旨略以：抗告人即受刑人甲○○因犯毒品危害防制條
    例等8 罪經法院分別判決在案，原審對該8 罪定執行刑9 年
    6 月，抗告人認所定應執行刑過於苛責，顯有過重而不當，
    為此提起抗告云云。
二、按「宣告多數有期徒刑者，於各刑中之最長期以上，各刑合
    併之刑期以下，定其刑期。但不得逾30年」，刑法第51條第
    5 款定有明文。另按法律上屬於自由裁量之事項，並非概無
    法律性之拘束。法院就自由裁量權之行使，除不得逾越法律
    所規定範圍之外部性界限外，尚應受比例原則、公平正義原
    則之規範，謹守法律秩序之理念，體察法律之規範目的，使
    其結果實質正當，合於裁量之內部性界限，俾與立法本旨相
    契合。刑法第51條第5 款規定數罪併罰，宣告多數有期徒刑
    者，應於各刑中之最長期以上，各刑合併之刑期以下，定其
    應執行之刑期，但不得逾30年，其就數罪併罰，固非採併科
    主義，而係採限制加重主義，就俱發各罪中，以最重之宣告
    刑為基礎，由法院參酌他罪之宣告刑，裁量加重定之，且不
    得逾法定之30年最高限制，此即外部性界限。然上揭定其應
    執行刑，既屬刑法賦予法院自由裁量之事項，其應受內部性
    界限之拘束，要屬當然（最高法院80年度台非字第473 號判
    例意旨、96年度台上字第7583號判決意旨參照）。亦即法院
    依刑法第51條規定，定應執行刑時，應合於上開說明所指之
    外部性及內部性界限，合先敘明。
三、經查，抗告人係分別於附表所示時間，因犯毒品危害防制條
    例等8 罪，而經法院分別判處如附表所示之有期徒刑確定，
    又因上開8 罪均合於定應執行刑之規定，此有臺灣高等法院
    被告前案紀錄表，及該等判決書等附卷可稽。則依上開規定
    及說明，上開8 罪定應執行刑之外部性界限應為有期徒刑3
    年8 月以上，10年4 月以下。又上開8 罪係經附表所示4 件
    判決而確定，而其於該4 件判決分別定執行刑所減得之利益
    為5 月，是原審法院對上開8 罪所定執行刑所減得之利益只
    要不少於5 月，即難認其有違定執行刑之內部界限。本件原
    審裁定應執行刑為有期徒刑9 年6 月，顯然合於上開外部性
    界限，且原審此一定應執行刑之刑度，亦已考量數罪併罰其
    定應執行刑應予限制加重情形，亦未逾越上開內部性界限，
    故本院認原審所定之應執行刑，依上開規定及說明，並無違
    誤且屬適當。故本件抗告，並無理由，應予駁回。
四、據上論結，應依刑事訴訟法第412 條，裁定如主文。
中    華    民    國    99    年    11    月    11    日
                  刑事第一庭    審判長法  官  周賢銳
                                      法  官  石家禎
                                      法  官  施柏宏
以上正本證明與原本無異。
如不服本裁定應於送達後5 日內向本院提出再抗告狀。
中    華    民    國    99    年    11    月    11    日
                                      書記官  魏文常

司法院資訊處製作；財團法人民間司法改革基金會備份。
